【裁判字號】    98,訴,241
【裁判日期】    980629
【裁判案由】    違反毒品危害防制條例
【裁判全文】
臺灣嘉義地方法院刑事判決               98年度訴字第241號
公  訴  人  臺灣嘉義地方法院檢察署檢察官
被      告  乙○○
                    （
上列被告因違反毒品危害防制條例案件，經檢察官提起公訴（九
十八年度毒偵字第三一四號），被告於準備程序中就被訴事實為
有罪之陳述，經本院合議庭裁定由受命法官獨任進行簡式審判程
序，判決如下：
    主          文
乙○○施用第一級毒品，累犯，處有期徒刑壹年貳月。
    犯罪事實及理由
一、犯罪事實：
    乙○○前於民國九十七年間因施用毒品案件，經法院裁定送
    勒戒處所觀察、勒戒後，認無繼續施用毒品傾向，於九十七
    年六月二十日觀察、勒戒執行完畢釋放，又因竊盜案件，經
    本院以九十七年度嘉簡字第一四五號判決判處應執行有期徒
    刑六月，如易科罰金，以新臺幣一千元折算一日確定，於九
    十七年十二月十九日縮刑期滿執行完畢。詎仍不知悔改，於
    觀察、勒戒執行完畢釋放後五年內，基於施用第一級毒品海
    洛因之犯意，於九十七年十二月二十七日晚上八時許，在其
    嘉義市○區○○街一六二之四號六樓四住處，以將第一級毒
    品海洛因及第二級毒品甲基安非他命置入玻璃球內加熱燒烤
    吸食煙霧之方式，同時施用第一級毒品海洛因及第二級毒品
    甲基安非他命一次。嗣於九十七年十二月二十九日下午二時
    許，在嘉義縣溪口鄉溪北村溝明三○號為警查獲，而於查獲
    當日下午四時五十分許，得乙○○同意後，採其尿液送驗，
    其結果呈海洛因之代謝物嗎啡陽性反應及甲基安非他命陽性
    反應，始悉上情。
二、證據：
    本件證據除引用檢察官起訴書之記載外（如附件），並補充
    「被告乙○○於本院之自白及證人即查獲被告之嘉義縣警察
    局民雄分局民雄派出所警員甲○○於本院之證詞」。
三、本件係經被告乙○○於準備程序當庭表示認罪，而經本院裁
    定以簡式審判程序加以審理，則依據刑事訴訟法第二百七十
    三條之二、同法第一百五十九條第二項之規定，不適用傳聞
    法則有關限制證據能力之相關規定。
四、查被告曾有上開犯罪事實欄所示因施用毒品而受觀察、勒戒
    執行之前案紀錄，有臺灣高等法院被告前案紀錄表在卷可參
    ，是被告於觀察、勒戒執行完畢釋放後，五年內再犯施用毒
    品罪，自應依法論罪科刑。
五、查海洛因及甲基安非他命分屬毒品危害防制條例第二條第二
    項第一款所列之第一級毒品及同條項第二款所列之第二級毒
    品，核被告所為，係犯毒品危害防制條例第十條第一項之施
    用第一級毒品罪及同條例第十條第二項之施用第二級毒品罪
    。被告因施用第一級毒品海洛因及第二級毒品甲基安非他命
    而持有海洛因及甲基安非他命之低度行為，為其施用之高度
    行為所吸收，不另論罪。被告以一施用行為，同時施用第一
    級毒品海洛因及第二級毒品甲基安非他命，觸犯構成要件不
    同之罪名，為想像競合犯，應從一重之施用第一級毒品罪論
    處。又被告有上開犯罪事實欄所載之犯罪科刑及執行完畢紀
    錄，有臺灣高等法院被告前案紀錄表附卷足參，其受徒刑之
    執行完畢後，五年內故意再犯本件有期徒刑以上之罪，為累
    犯，應依刑法第四十七條第一項規定加重其刑。又刑法第六
    十二條前段所規定之自首，係以對於未發覺之犯罪自首而受
    裁判為要件，故犯罪行為人應於有偵查犯罪職權之公務員未
    發覺犯罪事實或犯罪人之前自首犯罪，且接受裁判，兩項要
    件兼備，始得依刑法第六十二條前段自首之規定減輕其刑（
    最高法院八十六年度臺上字第一九五一號判決參照）。查本
    件被告於九十七年十二月二十九日下午二時許，在嘉義縣溪
    口鄉溪北村溝明三○號為警查獲時，即主動向嘉義縣警察局
    民雄分局民雄派出所警員甲○○供明其施用上開第二級毒品
    甲基安非他命犯行，固據證人甲○○於本院證述明確，惟被
    告於本院審理中逃匿，經本院於九十八年五月四日發布通緝
    ，至九十八年六月四日始緝獲歸案，有本院九十八年五月四
    日九十八年嘉院和刑緝字第七四號通緝書及九十八年六月六
    日九十八年嘉院和刑銷字第一○一號撤銷通緝書在卷可查，
    被告在本院審理中既已逃匿，即無接受裁判之意思，核與刑
    法第六十二條前段所規定自首之要件不合，自不得依該規定
    減輕其刑，附此敘明。爰審酌被告前曾因施用毒品觸法，仍
    不知悛悔，又施用足以導致精神障礙、性格異常，甚至造成
    生命危險之毒品，戕害一己之身體健康，對社會治安可能之
    危害程度非微，惟其犯罪後尚能坦承犯行等一切情狀，量處
    如主文所示之刑。
據上論斷，應依刑事訴訟法第二百七十三條之一第一項、第二百
九十九條第一項前段、第三百十條之二、第四百五十四條第二項
，毒品危害防制條例第十條第一項、第二項，刑法第十一條前段
、第五十五條、第四十七條第一項，判決如主文。
本案經檢察官廖俊豪到庭執行職務。
中    華    民    國    98    年    6     月    29    日
                  刑事第三庭    法  官  鄭雅文
以上正本證明與原本無異。
如不服本判決應於判決送達後十日內向本院提出上訴書狀，並應
敘述具體理由；其未敘述上訴理由者，應於上訴期間屆滿後二十
日內向本院補提理由書（均須按他造當事人之人數附繕本）「切
勿逕送上級法院」。
中    華    民    國    98    年    6     月    29    日
                                書記官  蘇姵容
附錄論罪科刑法條：
毒品危害防制條例第十條
施用第一級毒品者，處六月以上五年以下有期徒刑。
施用第二級毒品者，處三年以下有期徒刑。


司法院資訊處製作；財團法人民間司法改革基金會備份。
